臺灣臺南地方法院民事裁定　　　　　 100年度司財管字第99號
聲　請　人　聯邦商業銀行股份有限公司
法定代理人　李憲章
代　理　人　陳俊嘉
上列聲請人聲請對被繼承人王川田指定遺產管理人事件，本院裁
定如下：
   主  文
選任余景登律師為被繼承人王川田(男，民國○○○年○月○○
日生，身份證統一編號：Ｚ000000000號，民國九十六
年十一月八日死亡，生前最後住所：臺南市善化區田寮里七鄰六
分寮73號)之遺產管理人。
聲請程序費用新臺幣壹仟元由被繼承人王川田之遺產負擔。
    理  由
一、按繼承開始時，繼承人之有無不明者，由親屬會議於一個月
    內選定遺產管理人，並將繼承開始及選定遺產管理人之事由
    ，向法院報明；無親屬會議或親屬會議未於前條所定期限內
    選定遺產管理人者，利害關係人或檢察官，得聲請法院選任
    遺產管理人，並由法院依前項規定為公示催告；公示催告期
    限屆滿，無繼承人承認繼承時，其遺產於清償債權，並交付
    遺贈物後，如有剩餘，歸屬國庫，民法第1177條、第1178
    條第2項、第1185條分別定有明文。
二、本件聲請狀意旨略以：聲請人為被繼承人之債權人，被繼承
    人王川田向聲請人請領信用卡使用，依信用卡約定條款被繼
    承人得於財團法人聯合信用卡處理中心等之特約商店記帳消
    費，但應於次月繳款截止日前向聲請人清償，逾期應給付按
    年息百分之19.71計算之利息，暨自延滯日起至清償日止，5
    個月內（含）以每個月600元計算之違約金。被繼承人王川
    田自民國（下同）90年8月14日起即未依約繳息，計尚積欠
    本金共新台幣66,553元正及依約應給付至清償日之利息、違
    約金。被繼承人王川田不幸於96年11月8日死亡，其繼承人
    均拋棄繼承，而其親屬會議未於一個月內選定遺產管理人，
    致使聲請人之債權無法行使，影響聲請人之權益甚鉅，故檢
    具相關資料，向法院聲請為被繼承人王川田指定遺產管理人
    等語。
三、經查，聲請人主張之事實，業據其提出本院100年8月1日南
    院龍家家97年度繼字第82號函、信用卡申請書、約定條款、
    放款帳務明細、土地謄本（以上皆為影本）各1份、戶籍謄
    本影本等件為證，堪信為真實；復查被繼承人王川田之繼承
    人均已拋棄繼承權，業據本院調閱97年度繼字第82號拋棄繼
    承卷宗核閱無誤，又未準用民法第1177條規定選定遺產管理
    人，而聲請人為被繼承人之債權人，故聲請人以利害關係人
    聲請指定被繼承人之遺產管理人，核與上開規定並無不合，
    應予准許。
四、再查，本件被繼承人王川田之繼承人均已拋棄繼承權，足見
    渠等對被繼承人遺產之處置已漠不關心，經本院函詢其繼承
    人洪王勝夏、黃王梅、王川基、王昆煌，請其等於文到五日
    內以書面陳明是否願意擔任被繼承人王川田之遺產管理人，
    逾期視為無意願，上開繼承人均逾期未陳明其意願，視為無
    意願擔任，有送達證書附卷可憑。另關於選任余景登律師為
    被繼承人王川田之遺產管理人部份，本院以100年9月22日南
    院龍家厚100年度司財管字第99號函詢余景登律師擔任本件
    遺產管理人之意願，余景登律師於100年9月29日回覆本院願
    意擔任被繼承人王川田之遺產管理人，有陳報狀1件在卷足
    徵。經本院審酌認余景登律師具有法律專業知識及能力，且
    與被繼承人王川田所遺遺產間無利害關係，若由其擔任本事
    件之遺產管理人，定能秉持其專業倫理擔當此具公益性質之
    職務，並順利達成管理保存及清算遺產之任務。執此，本院
    認為由余景登律師擔任被繼承人王川田之遺產管理人，應屬
    妥適，爰裁定如主文。
五、依非訟事件法第157條，裁定如主文。
中    華    民    國   100    年    10    月    7     日
                  家事法庭    司法事務官  蔡明賢
以上正本係照原本作成。
如對本裁定抗告須於裁定送達後10日內向本院提出抗告狀，並繳
納抗告費新台幣1千元。
中    華    民     國  100    年    10    月    11    日
                              書記官      曾詩珊